【裁判字號】    95,上訴,1972
【裁判日期】    950817
【裁判案由】    違反槍砲彈藥刀械管制條例等
【裁判全文】
臺灣高等法院刑事判決                95年度上訴字第1972號
上  訴  人
即  被  告  己○○
上  訴  人
即  被  告  丙○○
上二人共同
選任辯護人  周祝民  律師
上  訴  人
即  被  告  乙○○
上  訴  人
即  被  告  戊○○
上  訴  人
即  被  告  甲○○
上三人共同
指定辯護人  本院公設辯護人  丁○○
上列上訴人等因違反槍砲彈藥刀械管制條例案件，不服臺灣板橋
地方法院91年度訴字第1055號，中華民國94年8 月16日第一審判
決（起訴案號：臺灣板橋地方法院檢察署90年偵字第7862、7863
、9049、11194號），提起上訴，本院判決如下：
    主  文
原判決關於己○○、乙○○、戊○○、甲○○諭知有罪及丙○○
部分撤銷。
己○○共同連續未經許可，持有可發射子彈具有殺傷力之改造槍
枝，處有期徒刑年，併科罰金新臺幣玖萬元，罰金如易服勞役
，以新臺幣貳仟元折算壹日。扣案之具有殺傷力之改造八厘米手
槍壹枝（含彈匣壹個，槍枝管制編號：0000000000號）、改造長
槍壹枝（含加裝狙擊鏡壹組，槍枝管制編號：0000000000號）、
90改造手槍壹枝（含彈匣壹個，槍枝管制編號：0000000000號）
、科特45改造手槍壹枝（含彈匣壹個，槍枝管制編號：00000000
00號）、貝瑞塔92改造手槍壹枝（含彈匣壹個，槍枝管制編號：
0000000000號）、藍波刀壹把均沒收。
乙○○未經許可，寄藏子彈，處有期徒刑陸月，併科罰金新臺幣
萬元，罰金如易服勞役，以新臺幣貳仟元折算壹日；又未經許
可，持有彈藥之主要組成零件，處有期徒刑拾月，併科罰金新臺
幣伍萬元，罰金如易服勞役，以新臺幣貳仟元折算壹日，扣案之
制式火藥壹包（黑色圓扁狀）沒收，扣案之第二級毒品大麻貳包
（合計淨重壹點貳貳公克）沒收銷燬；又連續轉讓第二級毒品，
處有期徒刑拾月。應執行有期徒刑貳年，併科罰金新臺幣柒萬元
，罰金如易服勞役，以新臺幣貳仟元折算壹日，扣案之制式火藥
壹包（黑色圓扁狀）沒收，扣案之第二級毒品大麻貳包（合計淨
重壹點貳貳公克）沒收銷燬。
戊○○意圖供行使之用，而收集偽造之通用紙幣，處有期徒刑
年陸月，扣案之偽造新臺幣仟元紙鈔伍拾張沒收；又未經許可
，持有可發射子彈具有殺傷力之改造槍枝，處有期徒刑壹年肆月
，併科罰金新臺幣肆萬元，罰金如易服勞役，以新臺幣貳仟元折
算壹日。扣案之改造90手槍壹枝（含彈匣壹個，槍枝管制編號：
0000000000號）及制式子彈壹顆均沒收。應執行有期徒刑肆年捌
月，併科罰金新臺幣肆萬元，罰金如易服勞役，以新臺幣貳仟元
折算壹日，扣案之偽造新臺幣仟元紙鈔伍拾張、改造90手槍壹
枝（含彈匣壹個，槍枝管制編號：0000000000號）及制式子彈壹
顆，均沒收。
甲○○共同未經許可，持有可發射子彈具有殺傷力之改造槍枝，
處有期徒刑壹年貳月，併科罰金新臺幣萬元，罰金如易服勞役
，以新臺幣貳仟元折算壹日。扣案之具有殺傷力之改造長槍壹枝
（含加裝狙擊鏡壹組，槍枝管制編號：0000000000號）沒收。
丙○○未經許可持有子彈，處有期徒刑月，併科罰金新臺幣貳
萬元，有期徒刑如易科罰金，以新臺幣玖佰元即銀元佰元折算
壹日，罰金如易服勞役，以新台幣貳仟元折算壹日。
    事  實
一、己○○前曾涉犯賭博、違反毒品危害防制條例等案件（於本
    案均不構成累犯），乙○○前曾前曾涉犯違反妨害兵役治罪
    條例、違反槍砲彈藥刀械管制條例、違反麻醉藥品管理條例
    、違反毒品危害防制條例等案件（於本案均不構成累犯），
    戊○○前曾涉犯妨害自由、竊盜、違反肅清煙毒管理條例、
    違反槍砲彈藥刀械管制條例、傷害、違反麻醉藥品管理條例
    、違反毒品危害防制條例等案件（於本案均不構成累犯），
    甲○○前曾涉犯違反毒品危害防制條例等案件（於本案不構
    成累犯），丙○○則無前案紀錄，詎均不知警惕：
（一）己○○未經許可，即基於持有可發射子彈具有殺傷力之改
      造槍枝之概括犯意，先於民國（下同）90年4 月24日，在
      其所使用位於臺北縣三重市○○路164、166、168 號建築
      工地之地下一樓工寮客廳及其自身房間內，持有具有殺傷
      力之改造八厘米手槍1枝（含彈匣1個，槍枝管制編號：00
      00000000號）、改造長槍1枝（含加裝狙擊鏡1組，槍枝管
      制編號：0000000000號，此部分尚有與甲○○共同持有之
      情形，詳如一（四）所述），同時並基於持有管制刀械之
      犯意，在該房間內，持有管制刀械藍波刀1 把，嗣於同日
      晚間10時20分許，為警在上址當場查獲，並扣得其所持有
      之上開改造八厘米手槍1枝、改造長槍1枝、藍波刀1 把；
      迨同年5 月12日，復承前同一持有可發射子彈具有殺傷力
      之改造槍枝之概括犯意，在上開地下一樓工寮內，持有具
      有殺傷力之90改造手槍1枝（含彈匣1個，槍枝管制編號：
      0000000000號）、科特45改造手槍1枝（含彈匣1個，槍枝
      管制編號：0000000000號）、貝瑞塔92改造手槍1 枝（含
      彈匣1 個，槍枝管制編號：0000000000號），嗣於同日下
      午4 時30分許，再度為警在上址當場查獲，並扣得其所持
      有之上開90改造手槍1枝、科特45改造手槍1枝、貝瑞塔92
      改造手槍1枝。
（二）乙○○未經許可，即基於寄藏子彈之犯意，於90年4 月22
      日晚間，在上開工寮客廳內，受一年籍不詳之人請託，代
      為保管具有殺傷力之子彈1顆（直徑8mm-9mm），並於收受
      該顆子彈後，自行將之藏放於不知情之己○○所使用之上
      開房間內床鋪下方，而寄藏子彈；又未經許可，即基於持
      有彈藥主要組成零件及第二級毒品之犯意，於90年4 月24
      日，在其位於臺北市北投區中正43巷35號1、2樓之居所內
      ，持有制式火藥1包（黑色圓扁狀）及大麻2包（合計淨重
      1.22公克），而持有彈藥主要組成零件及第二級毒品；另
      基於轉讓第二級毒品之概括犯意，於90年3 月間，在上開
      建築工地之工寮內，連續2 次提供第二級毒品安非他命予
      己○○施用（己○○所涉施用毒品案件，均由檢察官另案
      辦理），而轉讓第二級毒品安非他命；嗣於90年4 月24日
      晚間10時30分許，為警在上開建築工地工寮內當場查獲，
      並扣得其所持有之上開子彈1 顆（嗣經鑑定試射後，依現
      狀已不具有殺傷力），旋帶同警方赴其上開居所內，查扣
      其所持有之上開制式火藥1包及大麻2包。
（三）戊○○意圖供行使之用，於90年4 月中旬某日，在臺北縣
      土城市友人住處，收受一真實姓名年籍不詳綽號「建成」
      之友人所交付之偽造新臺幣千元紙鈔54張（其中偽鈔1 張
      因印刷不佳，業經戊○○撕毀，亦未扣案），旋置於其隨
      身所攜帶之皮夾內，而收集該等偽造紙鈔；另又未經許可
      ，即基於持有可發射子彈具有殺傷力之改造槍枝及子彈之
      犯意，於90年4月24日，將具有殺傷力之改造90手槍1枝（
      含彈匣1個，槍枝管制編號：0000000000號）及制式子彈1
      顆，置於其所駕駛之車牌號碼GE-6879 號自用小客車內右
      前椅座下方，並於同日晚間，將該車駛至上開建築工地前
      停放，而持有該等改造手槍及子彈，嗣於90年4 月24日晚
      間10時30分許，為警在該工地當場查獲，並自其車內查扣
      其所持有之上開改造90手槍1枝及制式子彈1顆。
（四）甲○○未經許可，於90年4 月24日晚間，在上開建築工地
      工寮之客廳內，經己○○請託代為調整上開改造長槍1 枝
      （含加裝狙擊鏡1 組，槍枝管制編號：0000000000號）後
      ，竟與己○○基於持有可發射子彈具有殺傷力之改造槍枝
      之犯意聯絡，拿取該長槍試瞄調整，而與己○○共同持有
      該枝改造長槍；嗣於90年4 月24日晚間10時30分許，為警
      在該建築工地工寮之客廳內當場查獲，並扣得其所持有之
      上開改造長槍1 枝。
（五）丙○○未經許可，即基於持有子彈之犯意，於90年5 月底
      至同年6 月初之間某日，自上開建築工地工寮客廳內，拿
      取具有殺傷力之改造金屬子彈1顆（金屬彈殼加裝直徑9mm
      之土造金屬彈頭改造而成者），旋返回其位於臺北縣三重
      市○○路108 巷6號4樓住處之地下室停車場，將該顆改造
      金屬子彈藏置於其停車位旁之專用置物箱內，而持有子彈
      ；嗣於90年6月29日下午5時許，為警在其住處停車場之停
      車位前當場查獲，並扣得上開改造金屬子彈1 顆（嗣經鑑
      定試射後，依現狀已不具有殺傷力）。
二、案經臺北市政府警察局松山分局先後報請臺灣板橋地方法院
    檢察署檢察官合併偵查起訴。
    理  由
壹、有罪部分：
一、本案犯罪事實，認定情形如下：
（一）依修正後刑事訴訟法施行法第7條之3規定：「中華民國92
      年1 月14日修正通過之刑事訴訟法施行前，已繫屬於各級
      法院之案件，其以後之訴訟程序，應依修正刑事訴訟法終
      結之。但修正刑事訴訟法施行前已依法定程序進行之訴訟
      程序，其效力不受影響」。經查92年1 月14日修正通過之
      刑事訴訟法，於同年9月1日施行，而本案係於92年6 月24
      日修正刑事訴訟法施行前繫屬於原審法院，有原審法院送
      審收案戳章加蓋於臺灣板橋地方法院檢察署91年5 月31日
      板檢森恭90偵字第7862號送審函文可稽【原審卷（一）第
      1 頁】，是本件被告以外之人於警詢時或偵查中所為之陳
      述，均係在修正刑事訴訟法施行前所踐行之訴訟程序，依
      上開說明，其效力不受修正刑事訴訟法之影響，仍得為證
      據，合先敘明。
（二）被告己○○部分：
      前揭事實，業據被告己○○於本院審理時坦承不諱，並有
      扣案如事實欄一（一）所載之改造八厘米手槍1 枝、改造
      長槍1枝、藍波刀1把、90改造手槍1枝、科特45改造手槍1
      枝、貝瑞塔92改造手槍1枝可佐，及扣押證明筆錄1份、現
      場蒐證平面圖暨照片1組、實施檢查紀錄暨證物清單1份附
      卷可稽，且該等改造槍枝經先後送請內政部警政署刑事警
      察局鑑定結果，其中改造八厘米手槍1枝（含彈匣1個，槍
      枝管制編號：0000000000號），係P.BERETTA 廠半自動手
      槍製造之玩具槍（FS-9708)換裝車通之金屬槍管改造而成
      ，滑套及槍身為金屬材質，擊發機械正常，具發射子彈功
      能，具有殺傷力，改造長槍1枝（含加裝狙擊鏡1組，槍枝
      管制編號：0000000000號），係以二氧化碳鋼瓶內氣體為
      動力之玩具空氣長槍，槍管為金屬材質，具木質槍托，經
      試射測得動能為每平方公分22.25 焦耳，已達足以穿入人
      體皮肉層之程度，具有殺傷力，90改造手槍1枝（含彈匣1
      個，槍枝管制編號：0000000000號），係由仿SIGSAUER廠
      P220型半自動手槍製造之金屬玩具手槍更換土造金屬撞針
      及已貫通之土造金屬槍管改造而成，機械性能良好，可供
      擊發子彈使用，具有殺傷力，科特45改造手槍1 枝（含彈
      匣1個，槍枝管制編號：0000000000號），係由仿COLT 廠
      半自動手槍製造之金屬玩具手槍更換土造金屬撞針及已貫
      通之土造金屬槍管改造而成，機械性能良好，可供擊發子
      彈使用，具有殺傷力，貝瑞塔92改造手槍1枝（含彈匣1個
      ，槍枝管制編號：0000000000號），係由仿BERETTA 廠M9
      型半自動手槍製造之金屬玩具手槍更換貫通之土造金屬槍
      管改造而成，機械性能良好，可供擊發子彈使用，具有殺
      傷力，有該局90年5月16日刑鑑字第57276號鑑驗通知書及
      90年5 月21日刑鑑字第66186號鑑驗通知書（影本）各1份
      附卷足憑，又扣案之刀械1 把，係具刀柄與刀刃之刀械，
      刀刃開鋒成弧形，刀背為鋒利鋸齒狀，刀尖鋒利，有照片
      1幀在卷足憑，核與內政部警政署81年8月10日臺內警字
      第8182281 號公告列管之藍波刀相符，從而，本件警方於
      上開建築工地工寮內所查扣之上列改造槍枝及藍波刀，確
      係具有殺傷力之改造槍枝及管制刀械，足徵被告己○○之
      自白與事實相符，本件事證明確，被告己○○之犯行堪予
      認定。
（三）被告乙○○部分：
      訊據被告乙○○其受友人請託保管如前揭事實欄一（二）
      所載之子彈1 顆、制式火藥及轉讓第二級毒品安非他命等
      節，固坦承不諱，惟矢口否認持有第二級毒品大麻等犯行
      ，辯稱：伊當時僅係向友人王孝忠借用上開臺北市北投區
      中正49巷35號2 樓居住，該等大麻並非伊所有之物云云。
      經查：被告乙○○受託保管上開子彈之事實，業據其於原
      審及本院坦認無不諱（原審91年8月13日訊問筆錄第3頁、
      93年5月6日準備程序筆錄、94年4月26日審理筆錄第6頁、
      本院95年8月3日審理筆錄第2、9頁），並有扣押證明筆錄
      、現場蒐證平面圖暨照片附卷可稽，且扣案之該顆子彈係
      金屬彈殼、彈頭（直徑約8mm-9mm ）組合而成之土造子彈
      ，經試射結果，可擊發具有殺傷力，亦經內政部警政署刑
      事警察局鑑定無訛，有該局90年5月16日刑鑑字第57276號
      鑑驗通知書1 份附卷足憑，堪信被告乙○○此部分自白確
      與事實相符。又被告乙○○轉讓第二級毒品安非他命之事
      實，業據其於偵查中及原審訊問、審理時坦承不諱（參見
      臺灣板橋地方法院檢察署90年度偵字第7862號偵查卷第34
      5頁背面、原審91年6月18日訊問筆錄第3頁、94年7月19日
      審理筆錄第11頁），核與被告己○○於警詢時及偵查中供
      述之情節相符（見同上偵查卷第28 頁背面、第363頁背面
      ），堪信被告乙○○此部分自白確與事實相符；又本件警
      方所查扣上開如事實欄一（二）所載之黑色火藥1 包，係
      屬制式火藥（黑色圓扁狀）一節，業經送請內政部警政署
      刑事警察局鑑定屬實，有該局90年5月16日刑鑑字第57276
      號鑑驗通知書1 份在卷足憑，堪認該等制式火藥係屬槍砲
      彈藥刀械管制條例第13條所定之彈藥主要組成零件無疑，
      再警方同時查扣之上開如事實欄一（二）所載之煙草2 包
      （合計淨重1.22公克），均含有毒品危害防制條例所定第
      24項之第二級毒品大麻成分，亦經送法務部調查局鑑定無
      訛，有該局90年5 月21日陸（一）字第90167009鑑定通
      知書1 份在卷可查，自堪認該等煙草確屬毒品危害防制條
      例第2條第2項第2 款所定之第二級毒品大麻，殆無疑問，
      次查警方查扣上開大麻之地點（即臺北市北投區中正49巷
      35號），係被告乙○○向友人王孝忠借住之居所，業經被
      告乙○○供明在卷，並經證人王孝忠於原審審理時到庭證
      述無訛（見原審94年3月21日審理筆錄第4頁），且斯時僅
      有被告乙○○居住於該址，出借人即證人王孝忠未曾居住
      於該址，亦僅將該址錀匙交予被告乙○○1 人，嗣本件警
      方於該址屋內所查扣之物品中，僅其中偽造車牌、電鑽、
      砂輪機、固定器、安非他命相關物品係證人王孝忠所有之
      物品（證人王孝忠所涉偽造特種文書等罪嫌，業經另案偵
      查及審理），其餘物品均非證人王孝忠所有等情，復據證
      人王孝忠證述明確（見同上審理筆錄第4至7頁），準此以
      觀，被告乙○○既係斯時上開房屋之實際獨居者，其對於
      該屋內部1樓及2樓之空間，顯然具有實際支配管領力，詎
      竟含糊推稱該屋內所放置之上開大麻非其所有之物，實難
      認與常情相符，再參諸被告乙○○於警詢時及偵查中原供
      承上開大麻係其所持有之物（被告乙○○亦供陳其自身並
      未施用大麻），惟案經檢察官提起公訴後，竟翻稱警方於
      該址所查扣之物均係證人王孝忠所有者云云（見臺灣板橋
      地方法院檢察署90年度偵字第7862號偵查卷第34頁及第13
      1頁背面、原審91年6 月18日訊問筆錄第3頁），嗣經原審
      傳喚證人王孝忠於審理時到庭作證之際，復對證人王孝忠
      當庭所為之上述證詞表示無任何意見（見原審94年3 月21
      日審理筆錄第8 頁），凡此益見被告乙○○辯稱其未持有
      上開大麻云云，顯屬事後圖卸推托之詞，要無足採，據此
      ，自堪認被告乙○○確有持有第二級毒品大麻之行為。綜
      上所述，本案被告乙○○部分，事證已臻明確，其犯行洵
      堪認定。
（四）被告戊○○部分：
      訊據被告戊○○矢口否認有何意圖供行使之用而收集偽造
      通用紙幣犯行，亦否認有何未經許可持有上開改造手槍及
      子彈犯行，辯稱：上開偽造新臺幣千元紙鈔係於伊女友謝
      碧蓮之皮包內查扣者，伊並無收集該等偽鈔情事，又伊於
      本件查獲日前2、3日即已將上開車牌號碼GE-6879 號自用
      小客車出借予被告乙○○，上開扣案之改造手槍及制式子
      彈均非伊所有之物，亦與伊無關云云。惟查：上揭被告戊○○意圖供行使之用而收集偽造通用紙幣之事實，業據被
      告戊○○於警詢時、偵查中及原審訊問時坦承不諱（見臺
      灣板橋地方法院檢察署90年度偵字第7862號偵查卷第42頁
      背面、第132頁、173頁背面、第372 頁、原審91年7月2日
      訊問筆錄第2 頁），核與證人即本件查獲時亦在現場之被
      告戊○○前女友謝碧蓮於警詢時及原審審理時證述之情節
      相符（同上偵查卷第46頁背面、原審94年2月5日審判筆錄
      第4 頁），並有扣案之上開偽造新臺幣千元紙鈔53張可資
      佐證，且該等偽造新臺幣千元紙鈔確係自被告戊○○隨身
      攜帶之皮夾內所查扣者一節，復有扣押證明筆錄1 份（同
      上偵查卷第5頁）及查獲現場暨偽鈔照片1幀（同上偵查卷
      第12頁）附卷可稽，益見被告戊○○確有意圖供行使之用
      而收集偽造新臺幣千元紙鈔之情事，其先前就此部分所為
      之自白應與事實相符，其嗣於原審及本院審理時就此部分
      所為之辯解，顯屬事後圖卸推托之詞，要無足採，至被告
      戊○○於警詢時雖供稱其係以1比3之比例向「建成」購買
      上開偽造紙鈔云云，然其嗣後業已堅陳該等偽鈔並非購買
      所得等語，復又查無積極事證足資證明被告戊○○確有購
      買該等偽鈔之情事，是被告戊○○此部分自白中關於「購
      買」之部分，自難認與事實相符，亦無從爰為認定本案犯
      罪事實之基礎，附此敘明；又本件警方於上開車牌號碼DE
      -6879 號自用小客車內右前座下方確有查扣上開改造手槍
      及制式子彈一節，業據被告戊○○供明在卷，並有扣押證
      明筆錄1份（同上偵查卷第6頁）、查扣現場暨查扣物品照
      片1 幀（同上偵查卷竹11頁）附卷可稽，而該枝改造手槍
      （含彈匣1個，槍枝管制編號：0000000000號），係以SIG
      SAUER廠P220半自動手槍製造之玩具槍（FS-9910 )換裝車
      通之金屬管改造而成，滑套及槍身為金屬材質，擊發機械
      正常，具發射子彈功能，具有殺傷力，至該顆制式子彈，
      係口徑0.38吋制式子彈，彈底標記為WIN 380 AUTO，具有
      殺傷力等節，業經送請內政部警政署刑事警察局鑑定屬實
      ，有該局90年5 月16日刑鑑字第57276號鑑驗通知書1份在
      卷足憑，堪認該等改造手槍及制式子彈確屬槍砲彈藥刀械
      管制條例所定之可發射子彈具有殺傷力之改造槍枝及具有
      殺傷力之子彈，殆無疑問，次查被告戊○○未經許可持有
      改造手槍及制式子彈之事實，業據被告戊○○於警詢時、
      偵查中供明在卷（見同上偵查卷第44頁背面、第346 頁背
      面），核與證人謝碧蓮於警詢時陳述之情節相符（見同上
      偵查卷第47頁），且當時被告戊○○確係駕駛上開車牌號
      碼GE-6879 號自用小客車赴本件查獲地點而遭警方查獲一
      節，復據證人謝碧蓮於警詢時、原審審理時證述明確（見
      同上偵查卷第47頁、原審94年2 月15日審理筆錄第3至4頁
      ），是被告戊○○斯時既係上開自用小客車之實際駕乘使
      用者，其對於該車內部空間顯然具有實際支配管領力，詎
      其嗣於原審及本院審理中，空言翻稱上開扣案之改造手槍
      及制式子彈均非伊所有之物，亦與伊無關云云，孰能置信
      ! 據此，自堪認被告戊○○就此部分所為之辯解，亦屬事
      後卸飾之詞，委無足採，至戊○○警詢時雖供稱上開改造
      手槍及制式子彈均係一名綽號「小傑」之友人所寄放者云
      云（見同上偵查卷第44頁背面），然此部分供述情節與其
      嗣於偵、審中所為之供述內容無一相符，亦無任何相關積
      極事證足以佐證，是被告戊○○此部分自白中關於「小傑
      寄放」之部分，自難認與事實相符，亦無從爰為認定本案
      犯罪事實之基礎，又被告戊○○於偵查初訊及複訊時雖曾
      供稱上開改造手槍係被告甲○○所有及出借者云云（見同
      上偵查卷第132頁背面、第173頁背面、第174 頁），且被
      告甲○○於偵查初訊時亦曾供稱該等槍枝係其出借予被告
      戊○○者云云（見同上偵查卷第133 頁背面），然彼等此
      部分供述內容，與彼等先前及嗣後供述之情節悉不相符，
      甚且彼等嗣已分別於偵查中及原審訊問時，一致供承該等
      供述與實情不符，並明確交待其緣由（見同上偵查卷第31
      6頁背面、第358頁背面、原審91年9月10日訊問筆錄第2頁
      ），因認被告戊○○與甲○○就此部分之供述，尚難認與
      事實相符，亦無從爰為認定本案犯罪事實之基礎。又戊○○嗣於本院審理又改稱查扣槍枝係乙○○向伊借車放在伊
      車上的云云。然此業經乙○○當庭否認在卷，且與其自警
      詢、偵查及原審訊問時之供述相佐，顯係事後卸飾之詞，
      無足採信。綜上所述，本案被告戊○○部分，事證已臻明
      確，其犯行洵堪認定。被告戊○○請求再行傳訊證人王孝
      忠及黃世杰以證明警方於車號GE-6879 號小客車內所查獲
      之槍彈非其所持有乙節，然按證人王孝忠於原審已曾到庭
      供證，且本件事證已明，無再予傳訊該二人之必要，併予
      敘明。
（五）被告甲○○部分：
      訊據被告甲○○矢口否認有何未經許可持有上開改造長槍
      之犯行，辯稱：伊當時因見該把改造長槍置於上開建築工
      地工寮客廳桌上，乃拿取該長槍把玩，適遭警方進入工寮
      客廳查獲，伊並無持有該改造長槍之情事云云。惟查：本
      件警方所查扣如事實欄一（四）所載之改造長槍1 枝（含
      加裝狙擊鏡1組，槍枝管制編號：0000000000 號），係以
      二氧化碳鋼瓶內氣體為動力之玩具空氣長槍，槍管為金屬
      材質，具木質槍托，經試射測得動能為每平方公分 22.25
      焦耳，已達足以穿入人體皮肉層之程度，具有殺傷力等節
      ，業經送請內政部警政署刑事警察局鑑定屬實，有該局90
      年5月16日刑鑑字第57276號鑑驗通知書1 份在卷足憑，堪
      認該枝改造長槍及確屬槍砲彈藥刀械管制條例所定之可發
      射子彈具有殺傷力之改造槍枝，殆無疑問，又被告甲○○
      持有該枝改造長槍之事實，業據被告甲○○於警詢時、偵
      查中供明在卷（參見臺灣板橋地方法院檢察署90年度偵字
      第7862號偵查卷第39 頁、第171頁背面、第172頁、第228
      頁、第359 頁），核與被告己○○於警詢時供述之情節相
      符（見同上偵查卷第30頁），亦與被告戊○○於偵查中供
      述之情節相符（見同上偵查卷第174 頁），復與證人謝碧
      蓮於偵查中證述之情節相符（見同上偵查卷第193 頁背面
      ），足見被告甲○○當時確有未經許可持有上開改造長槍
      之情事，其先前就此部分所為之自白應與事實相符，綜上
      所述，本案被告甲○○部分，事證已臻明確，其犯行洵堪
      認定。
（六）被告丙○○部分：
      訊據被告丙○○矢口否認有何未經許可持有子彈犯行，辯
      稱：當時上開工地遭警方查獲後，工地方面請求伊將若干
      物品取回，伊乃前往該工地將音響等物品搬回住處放置，
      並不知悉其中有上開子彈，亦未持有該顆子彈云云。惟查
      ：本件警方所查扣如事實欄一（五）所載之改造金屬子彈
      1顆（金屬彈殼加裝直徑9mm之土造子金屬彈頭改造而成者
      ），經送請內政部警政署刑事警察局鑑定試射結果，可擊
      發，具有殺傷力等節，有該局90年7月9日刑鑑字第113832
      號鑑驗通知書1 紙在卷足憑，堪認該改造金屬子彈確屬槍
      砲彈藥刀械管制條例所定具有殺傷力之子彈無疑，次上開
      改造金屬子彈，係被告丙○○於90年5月底至同年6月初之
      間某日，自上開建築工地工寮客廳內，連同音響零件等物
      品一併取回置於其位於臺北縣三重市○○路108巷6號4 樓
      住處之地下室停車位旁之專用置物箱內等節，業據被告丙○○於警詢時、偵查中及原審訊問時供明在卷（見臺灣板
      橋地方法院檢察署90年度偵字第11194號偵查卷第5頁背面
      、第22頁背面、原審91年8月27日訊問筆錄第2頁），並有
      搜索扣押證明筆錄1份、現場照片8幀附卷可稽（同上偵查
      卷第4頁、第9至12頁），斯時被告丙○○既實際居住使用
      上開住所、停車位及停車位旁置物箱，其對於該置物箱之
      內部空間，顯然具有實際支配管領力（斯時其夫即被告己○○係因本案羈押中），則其對於該置物箱內置有上開改
      造金屬子彈是否毫不知情，已非無疑，再參諸本件警方查
      扣上開改造金屬子彈之際，該子彈係置於透明之塑膠盒內
      一節，復有查獲現場照片2 幀（參見同上偵查卷第11頁、
      第12頁），益見被告丙○○確有知悉並持有該顆改造金屬
      子彈之情事，其辯稱不知悉上開置物箱內有子彈云云，顯
      屬事後圖卸推托之詞，要無足採。綜上所述，本案被告丙○○部分，事證已臻明確，其犯行洵堪認定。
二、
（一）按行為後法律有變更者，依修正前刑法第2條第1項之規定
      ，以適用裁判時法為原則，如行為時法有利於行為人，則
      例外適用行為時法；依修正後刑法第2條第1項規定，以適
      用行為時法為原則，惟如行為後之法律有利於行為人，則
      例外的適用最有利於行為人之法律。本案被告等行為後，
      槍砲彈藥刀械管制條例第8條規定已於94年1月26日經修正
      公布，原第11條條文刪除，並自94年1 月28日生效，原第
      11條第4 項之法定刑，處一年以上七年以下有期徒刑，併
      科新台幣七百萬元以下罰金，修正後第8條第4項則提高為
      處三年以上十年以下有期徒刑，併科罰金新台幣七百萬元
      以下罰金。本件被告己○○、戊○○、甲○○等未經許可
      持有可發射子彈具有殺傷力之改造槍枝犯行，經比較修正
      後槍砲彈藥刀械管制條例第8條第4 項及修正前第11條第4
      項之規定，以修正前即行為時槍砲彈藥刀械管制條例第11
      條第4 項規定之刑罰為輕，依上所述，應適用行為時法，
      核先敘明。
（二）核被告己○○所為，係犯修正前槍砲彈藥刀械管制條例第
      11條第4 項之未經許可持有可發射子彈具有殺傷力之改造
      槍枝罪及同條例第14條第3 項之未經許可持有刀械罪。被
      告己○○與甲○○2 人間，就事實欄一（四）所示未經許
      可持有可發射子彈具有殺傷力改造槍枝之部分，具有犯意
      聯絡與行為分擔，均為共同正犯；又被告己○○於94年 4
      月24日、同年5月12日，先後持有改造槍枝2枝、改造槍枝
      3枝之行為，分別係侵害同一社會法益，均僅成立單純1罪
      ；又其先後2 次未經許可持有可發射子彈具有殺傷力改造
      槍枝之行為，時間緊接，犯罪構成要件相同，所犯罪名又
      屬同一，顯係基於概括犯意反覆而為，為連續犯，按被告
      己○○行為後，刑法第56條連續犯之規定，業於94年1月7
      日修正公布刪除，並於95年7月1日施行，則被告己○○之
      犯行，因行為後刑法業已刪除連續犯之規定，此刪除雖非
      犯罪構成要件之變更，但顯已影響行為人刑罰之法律效果
      ，自屬法律有變更，依新法第2條第1項規定，比較新、舊
      法結果，仍應適用較有利於被告之行為時法即舊法論以連
      續犯（最高法院95年第8 次刑事庭會議決議參照）。；又
      其同時持有改造槍枝及管制刀械所為，係以一行為而觸犯
      二罪名，為想像競合犯，應依刑法第55條前段規定，從一
      重之未經許可持有可發射子彈具有殺傷力之改造槍枝罪處
      斷。
（三）核被告乙○○所為，係犯槍砲彈藥刀械管制條例第12條第
      4項之未經許可寄藏子彈罪及同條例第13條第4項之未經許
      可持有彈藥主要組成零件罪、毒品危害防制條例第8條第2
      項之轉讓第二級毒品罪及同條例第11條第2 項之持有第二
      級毒品罪；被告乙○○行為後，毒品危害防制條例業於92
      年7月9日修正公布，並自93年1月9日起生效施行，其中關
      於轉讓或持有第二級毒品達一定數量者（依93年1月7日行
      政院令訂定之「轉讓持有毒品加重其刑之數量標準」第 2
      條第2 項規定第二級毒品之「一定數量」為淨重10公克以
      上），業已增訂應加重其刑至二分之一規定（參見修正後
      毒品危害防制條例第8條第6項、第11條第4 項），惟本件
      並無積極事證足資證明被告乙○○轉讓第二級毒品安非他
      命之數量已達10公克以上，其持有第二級毒品大麻之數量
      亦僅為淨重1.22公克，是本件被告乙○○所犯上開轉讓第
      二級毒品及持有第二級毒品犯行，無論適用新法或舊法，
      其結果均屬相同，互不發生有利或不利之情形，依刑法第
      2條第1項前段規定，自應依修正前毒品危害防制條例規定
      處斷。被告乙○○先後多次轉讓第二級毒品安非他命犯行
      ，時間緊接，犯罪構成要件相同，所犯罪名又屬同一，顯
      係基於概括犯意反覆而為，為連續犯。按被告乙○○行為
      後，刑法第56條連續犯之規定，業於94年1月7日修正公布
      刪除，並於95年7月1日施行，則被告之犯行，因行為後新
      法業已刪除連續犯之規定，此刪除雖非犯罪構成要件之變
      更，但顯已影響行為人刑罰之法律效果，自屬法律有變更
      ，依新法第2條第1項規定，比較新、舊法結果，仍應適用
      較有利於被告之行為時法即舊法論以連續犯（最高法院95
      年第8 次刑事庭會議決議參照），又其同時持有彈藥主要
      組成零件及第二級毒品大麻所為，係以一行為而觸犯二罪
      名，為想像競合犯，應依刑法第55條前段規定，從一重之
      未經許可持有彈藥主要組成零件罪處斷；至其所犯上開未
      經許可寄藏子彈、未經許可持有彈藥主要組成零件、轉讓
      第二級毒品三罪間，犯意各別，行為互殊，應分論併罰。
      末查公訴意旨雖認被告乙○○寄藏上開子彈部分，係涉犯
      槍砲彈藥刀械管制條例第12條第4 項之未經許可持有子彈
      罪名，惟被告乙○○當時係受他人請託代為保管該顆子彈
      ，已如上述，是其此部分所為，自屬同條例同條項之「寄
      藏」之範疇，公訴人就此部分容有誤會，惟其未經許可持
      有子彈之基本社會事實仍屬同一，爰在同一起訴事實範圍
      內，變更其起訴法條。
（四）核被告戊○○所為，係犯刑法第196條第1項後段之意圖供
      行使之用而收集偽造之通用紙幣罪、修正前槍砲彈藥刀械
      管制條例第11條第4 項之未經許可持有可發射子彈具有殺
      傷力之改造槍枝罪及同條例第12條第4 項之未經許可持有
      子彈罪；其同時未經許可持有可發射子彈具有殺傷力之改
      造槍枝罪及未經許可持有子彈行為，係以一行為而觸犯二
      罪名，為想像競合犯，應依刑法第55條前段規定，從一重
      之未經許可持有可發射子彈具有殺傷力之改造槍枝罪處斷
      ；至其所犯上開意圖供行使之用而收集偽造之通用紙幣、
      未經許可持有可發射子彈具有殺傷力之改造槍枝二罪間，
      犯意各別，行為互殊，應分論併罰。
（五）核被告甲○○所為，係犯修正前槍砲彈藥刀械管制條例第
      11 條第4項之未經許可持有可發射子彈具有殺傷力之改造
      槍枝罪。被告甲○○與己○○二人間，就事實欄一（五）
      所示未經許可持有可發射子彈具有殺傷力改造槍枝之部分
      ，具有犯意聯絡與行為分擔，均為共同正犯。
（六）核被告丙○○所為，係犯槍砲彈藥刀械管制條例第12條第
      4 項之未經許可持有子彈罪。
三、原審本同上見解，對被告己○○等人予以論罪科行，固非無
    見。惟查：1.原審以被告己○○犯後飾詞狡辯犯行態度不佳
    ，以被告己○○未經許可，持有可發射子彈具有殺傷力之改
    造槍枝，論處有期徒刑3年6月，然查被告己○○於本院訊問
    及審理中均坦認犯行，態度良好。2.原判決對於被告等所處
    之有期徒刑及併科罰金刑部分，就諭知有期徒刑易科罰金、
    併科罰金及易服勞役之折算標準，未及比較（詳如下述），
    逕依修正前之刑法第41條第1項前段、第42條第2項之規定，
    諭知折算之標準，尚有未洽，被告等上訴意旨或求予輕判，
    或仍否認犯行，均無理由，然原判決既有上述不當，乃屬無
    可維持，應由本院予以撤銷改判。
四、爰分別審酌被告己○○、乙○○、戊○○、甲○○、丙○○
    等之犯罪動機、目的、手段、品行、智識程度，及被告己○○、戊○○、甲○○非法持有可發射子彈具有殺傷力之改造
    槍枝，乙○○非法寄藏子彈、持有火藥、連續轉讓第二級毒
    品安非他命、及持有第二級毒品大麻，被告丙○○非法持有
    子彈，均對社會治安危害甚大，惟寄藏時間非長，及被告己○○、甲○○犯罪後坦認犯行之犯罪後態度等一切情狀，分
    別量處如主文所示之刑。另按刑法第2條第1項規定：「行為
    後法律有變更者，適用行為時之法律。但行為後之法律有利
    於行為人者，適用最有利於行為人之法律」。而被告丙○○
    犯罪時之刑法第41條第1項前段規定：「犯最重本刑為5年以
    下有期徒刑以下之刑之罪，而受6 個月以下有期徒刑或拘役
    之宣告，因身體、教育、職業、家庭之關係或其他正當事由
    ，執行顯有困難者，得以1元以上3元以下折算一日，易科罰
    金。」。又被告丙○○行為時之易科罰金折算標準，修正前
    罰金罰鍰提高標準條例第2 條前段（現已刪除）規定，就其
    原定數額提高為100倍折算1日，則本件被告行為時之易科罰
    金折算標準，應以銀元300元折算1日，經折算為新臺幣後，
    應以新臺幣900元折算為1日。惟95年7月1日修正公布施行之
    刑法第41條第1 項前段則規定：「犯最重本刑為五年以下有
    期徒刑以下之刑之罪，而受六個月以下有期徒刑或拘役之宣
    告者，得以新臺幣一千元、二千元或三千元折算一日，易科
    罰金。」比較修正前後之易科罰金折算標準，以95年7月1日
    修正公布施行前之規定，較有利於被告，則應依刑法第2 條
    第1項前段，適用修正前刑法第41條第1項前段規定，定其易
    科罰金之折算標準。再按有關罰金易服勞役部分，按修正前
    刑法第42條第2 項前段規定：「易服勞役以1元以上3元以下
    折算一日。」而依修正前罰金罰鍰提高標準條例第2 條前段
    規定，就其原定數額提高為100倍折算1日，則本件被告等有
    關罰金易服勞役部分折算標準，在刑法修正前應以銀元參佰
    元折算1日，即新台幣玖佰元折算1日。惟95年7月1日修正公
    布施行之刑法第42條第3項前段規定：「易服勞役以新台幣1
    仟元、2仟元或3仟元折算一日。」，被告等所應併科罰金而
    易服勞役部分，經比較之結果以新法對被告有利，則應依修
    正後刑法第2條第1 項但書規定，適用修正後刑法第42條第3
    項前段規定，爰諭知併科罰金易服勞役部分以新台幣2 仟元
    折算壹日。
五、本案沒收情形，分述如下：
（一）被告己○○部分：
      如事實欄一（一）所載之改造八厘米手槍1枝（含彈匣1個
      ，槍枝管制編號：0000000000號）、改造長槍1 枝（含加
      裝狙擊鏡1組，槍枝管制編號：0000000000 號）、90改造
      手槍1枝（含彈匣1個，槍枝管制編號：0000000000號）、
      科特45改造手槍1枝（含彈匣壹個，槍枝管制編號：00000
      00000號）、貝瑞塔92改造手槍1枝（含彈匣壹個，槍枝管
      制編號：0000000000 號）、藍波刀1把，均屬本件警方查
      獲被告己○○時所查扣之違禁物，已詳如上述，爰均依刑
      法第38條第1項第1款規定宣告沒收。
（二）被告乙○○部分：
      如事實一欄（二）所載之制式火藥1 包（黑色圓扁狀），
      係本件警方查獲被告乙○○時所查扣之違禁物，已如上述
      ，爰依刑法第38條第1項第1款規定宣告沒收；又事實一欄
     （二）所載之第二級毒品大麻2包（合計淨重1.22公克），
      則係本件警方查獲被告乙○○時所查扣之第二級毒品，亦
      已如上述，爰均依修正前毒品危害防制條例第18條第1 項
      前段規定，宣告沒收銷燬之。另事實欄一（二）所載之子
      彈1顆（直徑8mm-9mm），原雖具有殺傷力，惟嗣經鑑定試
      射後，依現狀已不具有殺傷力，復查又無積極事證足資證
      明其經試射後殘存之彈頭、彈殼等物係被告乙○○所有之
      物，爰不予宣告沒收，附此敘明。
（三）被告戊○○部分：
      如事實一（三）所載之偽造新臺幣千元紙鈔53張，係本件
      警方查獲被告戊○○時所查扣之偽造通用紙幣，已如上述
      ，爰依刑法第200 條規定宣告沒收；又如事實一（三）所
      載之改造90手槍1枝（含彈匣壹個，槍枝管制編號：
      0000000000號）及制式子彈1 顆，均係本件警方查獲被告
      戊○○時所查扣之違禁物，亦已如上述，爰均依刑法第38
      條第1項第1款規定宣告沒收。
（四）被告甲○○部分：
      如事實一（四）所載之改造長槍1枝（含加裝狙擊鏡1組，
      槍枝管制編號：0000000000號，即係事實一（一）所載之
      改造長槍），係本件警方查獲被告甲○○時所查扣之違禁
      物，已如上述，爰依刑法第38條第1項第1款規定宣告沒收
      。
（五）被告丙○○部分：
      如事實一（五）所載之改造金屬子彈1 顆，原雖具有殺傷
      力，惟嗣經鑑定試射後，依現狀已不具有殺傷力，此外復
      查又無積極事證足資證明其經試射後殘存之彈頭、彈殼等
      物係被告丙○○所有之物，爰不予宣告沒收。
貳、不另為無罪諭知部分：
一、公訴意旨另以：
（一）被告己○○、戊○○、甲○○、乙○○（未經許可製造、
      持有槍砲部分詳後述）、李典桐（詳後述）、陳正嘉（另
      結）等人共同未經許可，即於90年4 月24日晚間10時30分
      許前之某時，由被告乙○○在某處玩具店購得如附表一第
      七、十一、三十一項所示之槍枝圖鑑、玩具槍枝、子彈、
      彈匣、火藥等物，再由被告己○○提供場地及如附表一第
      四、九、二十六、二十七、三十三項所示之工具，由被告
      陳正嘉提供如附表一第三十九、四十項所示之銅粉、白銀
      塊、由被告李典桐提供如附表一第三十八項所示之白銀塊
      ，在上開建築工地內，共同製造如附表一第三、六、八、
      十、十二、十五、十六、十七、二十、二十一、二十二、
      二十四、二十九、三十、三十二、三十四、三十五、三十
      六、三十七、四十一、四十八、四十九、五十項所示之槍
      枝、子彈、彈匣、刀、箭、弓等物成品及半成品，製作完
      成後並共同持有把玩；又被告乙○○於90年4 月24日晚間
      10時30分許前之某時，自行購買如附表一第四十二、四十
      三、四十四、四十五、四十七項所示之工具及火藥，自行
      在臺北市○○區○○路49巷35五號1、2樓製造附表一第四
      十八、四十九、五十項之手槍半成品、及子彈；又被告己○○於90年4 月24日晚間10時30分許，在上開建築工地甫
      經警查獲後，竟不思悔改，再於90年5月12日下午4時30分
      前之某時，於同一地點，提供如附表二第十一至第十七項
      之工具、番刀（非屬管制刀械）等物，與同案被告江明山
      及林旺枝（2 人均經原審判決無罪在案）共同製造並持有
      如附表二第一項至第十項之槍枝、子彈、彈匣成品及半成
      品等物；因認被告己○○、戊○○、甲○○3 人均涉有槍
      砲彈藥刀械管制條例第11條第1、4項之未經許可製造、持
      有可發射子彈具有殺傷力之槍砲罪嫌（上揭事實欄所載部
      分除外），並認被告乙○○、甲○○涉有槍砲彈藥刀械管
      制條例第12條第1、4項之未經許可製造、持有子彈罪嫌（
      起訴書漏載此罪名，上揭事實欄所載部分除外）云云。
（二）被告乙○○於90年4 月24日晚間10時30分許前之某時向靳
      愛國（另行偵辦）購買如附表一第二、二十三、二十五、
      二十八項所示之大麻、安非他命及吸食器、電子砰等物，
      帶至上開建築工地，連續無償轉讓第二級毒品大麻予被告
      己○○，且連續無償轉讓第二級毒品大麻及安非他命予被
      告甲○○、戊○○、李典桐、陳正嘉，因認被告乙○○就
      此部分涉有毒品危害防制條例第8條第2項之轉讓第二級毒
      品罪嫌云云。
二、按犯罪事實應依證據認定之，無證據不得推定其犯罪事實；
    又不能證明被告犯罪者，應諭知無罪之判決；刑事訴訟法第
    154條第2項、第301條第1項分別定有明文。次按所謂證據，
    係指直接間接足以證明犯罪行為之一切證人、證物而言；且
    事實之認定，應憑證據，如未能發現相當證據，或證據不足
    以證明，自不能以推測或擬制之方法，以為裁判基礎，最高
    法院30年上字第128 號、40年臺上字第86號判例均可資參考
    。再按認定不利於被告之事實，須依積極證據，苟積極證據
    不足為不利於被告事實之認定時，即應為有利於被告之認定
    ，更不必有何有利之證據，最高法院30年上字第816 號判例
    意旨可資參照。另按刑事訴訟上證明之資料，無論其為直接
    或間接證據，均須達於通常一般之人均不致有所懷疑，而得
    確信其為真實之程度，始得據為有罪之認定，若其關於被告
    是否犯罪之證明未能達此程度，而有合理懷疑之存在，致使
    無從形成有罪之確信，根據「罪證有疑，利於被告」之證據
    法則，即不得遽為不利被告之認定，有最高法院76年度臺上
    字第4986號判例可稽。
三、經查：
（一）訊據被告己○○、戊○○、甲○○3 人均堅決否認有此部
      分製造、持有槍砲犯行，被告乙○○、戊○○亦均堅決否
      認有此部分製造、持有子彈犯行，且經遍查本案卷證可知
      本案僅有被告甲○○曾於偵查初訊時自承本件警方查獲之
      改造槍枝係其製造、持有之物云云，被告己○○、乙○○
      2 人亦曾於警詢時或偵查中互指對方有製造槍枝情事云云
      ，惟彼等自身先後供述本屬不一，且差異甚大，又無法與
      公訴意旨所指之此部分情節相符（詳如上述），實難憑以
      遽認其間確得以成立何等未經許可製造、持有槍砲及製造
      、持有子彈罪責，況依彼等3 人所供製造槍枝之情節內容
      觀之，亦均僅係含糊籠統泛稱有製造槍枝情事云云，對於
      製造槍枝及子彈之細節，完全付諸闕如，而公訴人復未具
      體指明被告己○○、乙○○、戊○○、甲○○等人究竟係
      以何方法、何過程、何工具製造何槍枝、何子彈，再參諸
      本案查獲之地點為建築工地，上述各該工具及原料，均有
      可能供作該建築工地使用之工具或材料，甚或另有其他用
      途（此節業經公訴人於原審審判期日提示證物之際陳明在
      卷-見原審94年5月25日審判筆錄第5頁、同年6月23日審理
      筆錄第4 頁），按公訴人既未能具體指證被告己○○、乙○○、戊○○、甲○○等人如何以扣案之各該工具、原料
      製造扣案之各該槍砲、子彈等違禁物，顯見公訴人所指之
      此等部分犯嫌，確有合理懷疑存在之餘地，實無從遽認被
      告己○○、戊○○、甲○○3 人成立此部分未經許可製造
      槍砲罪責，亦無從認定被告乙○○、戊○○2 人成立此部
      分未經許可製造子彈罪責，又公訴意旨所指之被告己○○
      、戊○○、甲○○3 人所涉之此部分持有槍砲罪嫌，暨被
      告乙○○、戊○○所涉之此部分持有子彈罪嫌，偏查本案
      全部卷證，除上揭事實欄一 (一)至 (四)所載部分得以認
      定其間成立持有改造槍枝、持有子彈、寄藏子彈等罪責外
      【詳如理由欄壹一（一）至（五）所述】，均難認定彼等
      對於公訴意旨所指之此部分改造槍枝、子彈，具有何等持
      有監督之實際管領力，亦無法認定彼等就上揭事實欄一（
      一）至（四）所載之持有改造槍枝及持有子彈部分，具有
      何等共同參與犯行之共犯情事，是本院仍無從獲致被告己○○、戊○○、甲○○3 人成立此部分未經許可持有槍砲
      罪責之確信，亦無從獲致被告乙○○、戊○○成立此部分
      未經許可持有子彈罪責之確信，綜上所述，公訴意旨所指
      之此等部分犯嫌，均屬不能證明，揆諸上揭說明，原應就
      此等部分為無罪之諭知，惟公訴意旨既認此等部分與上揭
      事實欄一（一）至（四）所載之部分，分別具有吸收（高
      度行為吸收低度行為）及連續犯之裁判上一罪關係，爰不
      另為無罪之諭知。
（二）訊據被告乙○○堅決否認有此部分轉讓第二級毒品大麻予
      被告己○○、甲○○、戊○○、李典桐、陳正嘉等人之犯
      行，且被告甲○○、戊○○、李典桐、陳正嘉於警詢時、
      偵查中及原審審理時均未曾指述被告乙○○之友人曾提供
      大麻予彼等施用，被告己○○雖曾於警詢時指述被告乙○○曾提供大麻予其施用，然嗣於偵查中竟稱其僅有吸食海
      洛因等語（見90年度偵字第7862號偵查卷第311 頁背面）
      ，其後更改稱當時係友人吳明勇及友人之友人提供其大麻
      等語（見同上偵查卷第383 頁），足見被告己○○於警詢
      時就此部分指述之情節是否確與事實相符，顯有產生合理
      懷疑之餘地，殊無從憑以認定被告乙○○涉有此部分犯行
      ，再本件警方雖有自被告乙○○之上開居所內查獲第二級
      毒品大麻2 包，然其數量微少（僅有1.22公克），仍無從
      憑認被告乙○○有轉讓大麻予己○○、甲○○、戊○○、
      李典桐、陳正嘉等多人施用之情事，又警方雖自上開建築
      工地內查獲大量之第二級毒品大麻29包（合計淨重686.65
      公克），然該等大麻係於該工地之工寮房間內起獲者，有
      搜索扣押證明筆錄1 份在卷足憑（見臺灣板橋地方法院檢
      察署90年度偵字第7862號偵查卷第4 頁），該工寮房間既
      屬被告己○○所實際使用管領之空間（理由詳如上述），
      則該等大麻與被告乙○○是否具有關連，尤非無疑，此外
      ，復查無其他積極事證足資證明被告乙○○確有此部分轉
      讓第二級毒品大麻之犯行，公訴意旨所指之此部分犯嫌，
      尚屬不能證明，揆諸上揭說明，原應就此部分為無罪之諭
      知，惟公訴意旨既認此等部分與上揭事實欄一（二）所載
      之部分，分別具有吸收（高度行為吸收低度行為）及連續
      犯之裁判上一罪關係，爰不另為無罪之諭知。次訊據被告
      乙○○於偵查中及原審訊問時固坦承其於本案查獲前約一
      個月左右曾在上開建築工地內無償提供第二級毒品予被告
      甲○○、李典桐、等人施用（見同上偵查卷第34 4頁背面
      、原審91年6月18日訊問筆錄第3頁），然被告甲○○於警
      詢時指稱其僅曾於本案查獲前4、5日向被告乙○○以3000
      元之代價購買安非他命1 次云云（參見同上偵查卷第39頁
      背面），嗣於偵查中復供稱被告乙○○曾提供其安非他命
      云云（見同上偵查卷第358 頁背面），迨原審審理時再改
      稱被告乙○○未曾提供其安非他命云云（見原審92年7 月
      26日審理筆錄第11頁），是被告甲○○先後就此部分供述
      內容既屬不一，核與被告乙○○上開自白內容亦不盡相符
      ，自難憑以認定被告乙○○涉有此部分轉讓第二級毒品犯
      行，又被告戊○○雖於偵查中及審理時供稱被告乙○○曾
      於本案查獲前數日在上開居所內提供其安非他命云云（見
      同上偵查卷第373頁、原審94年7月26日審理筆錄第10頁）
      ，核與被告乙○○上開自白內容完全不符，亦難憑以認定
      被告乙○○涉有此部分轉讓第二級毒品犯行，另被告與被
      李典桐、陳正嘉於警詢時及偵、審中，均未曾指述被告乙○○曾提供彼等安非他命，尤難憑以認定被告乙○○涉有
      此部分轉讓第二級毒品犯行，綜上，公訴意旨所指之此等
      部分犯嫌，尚屬不能證明，揆諸上揭說明，原應就此部分
      為無罪之諭知，惟公訴意旨既認此等部分與上揭事實欄一
      （二）所載之部分，分別具有吸收（高度行為吸收低度行
      為）及連續犯之裁判上一罪關係，爰不另為無罪之諭知。
據上論斷，應依刑事訴訟法第369條第1項前段、第364條、第299
條第1項前段、第300條、修正前槍砲彈藥刀械管制條例第11條第
4項，槍砲彈藥刀械管制條例第12條第4項、第13條第4項、第14
條第3項，修正前毒品危害防制條例第8條第2項、修正前毒品危
害防制條例第11條第2項、修正前毒品危害防制條例第18條第1項
前段，刑法第11條前段、第2條第1項、第28條、修正前刑法第56
條、刑法第196條第1項、第55條、修正前刑法第41條第1項前段
、刑法第42條第3項、修正前刑法第51條第5款、第7款、第200條
、第38條第1項第1款，修正前罰金罰鍰提高標準條例第2條，現
行法規所定貨幣單位折算新臺幣條例第2條，判決如主文。
本案經檢察官張秋雲到庭執行職務。
中    華    民    國    95    年    8    月    17    日
                  刑事第十一庭審判長法  官 張連財
                                    法  官 林明俊
                                    法  官 楊照男
以上正本證明與原本無異。
如不服本判決，應於收受送達後10日內向本院提出上訴書狀，其
未敘述上訴之理由者並得於提起上訴後10日內向本院補提理由書
（均須按他造當事人之人數附繕本）。
                                    書記官 陳秋雄
中    華    民    國    95    年     8    月    17    日
附錄本案論罪科刑法條全文：
中華民國刑法第196條
行使偽造、變造之通用貨幣、紙幣、銀行券，或意圖供行使之用
而收集或交付於人者，處三年以上十年以下有期徒刑，得併科五
千元以下罰金。
收受後方知為偽造、變造之通用貨幣、紙幣、銀行券而仍行使，
或意圖供行使之用而交付於人者，處五百元以下罰金。
第一項之未遂犯罰之。
修正前槍砲彈藥刀械管制條例第11條：
未經許可，製造、販賣或運輸第四條第一項第一款所稱其他可發
射金屬或子彈具有殺傷力之各式槍砲者，處五年以上有期徒刑，
併科新臺幣一千萬元以下罰金。
未經許可，轉讓、出租或出借前項所列槍砲者，處三年以上十年
以下有期徒刑，併科新臺幣七百萬元以下罰金。
意圖供自己或他人犯罪之用，而犯前二項之罪者，處無期徒刑或
七年以上有期徒刑，併科新臺幣一千萬元以下罰金。
未經許可，持有、寄藏或意圖販賣而陳列第一項所列槍砲者，處
一年以上七年以下有期徒刑，併科新臺幣七百萬元以下罰金。
第一項至第三項之未遂犯罰之。
槍砲彈藥刀械管制條例第12條：
未經許可，製造、販賣或運輸子彈者，處一年以上七年以下有期
徒刑，併科新台幣五百萬元以下罰金。
未經許可，轉讓、出租或出借子彈者，處六月以上五年以下有期
徒刑，併科新台幣三百萬元以下罰金。
意圖供自己或他人犯罪之用，而犯前二項之罪者，處三年以上十
年以下有期徒刑，併科新台幣七百萬元以下罰金。
未經許可，持有、寄藏或意圖販賣而陳列子彈者，處五年以下有
期徒刑，併科新台幣三百萬元以下罰金。
第一項至第三項之未遂犯罰之。
槍砲彈藥刀械管制條例第13條
未經許可，製造、販賣或運輸槍砲、彈藥之主要組成零件者，處
三年以上十年以下有期徒刑，併科新台幣七百萬元以下罰金。
未經許可，轉讓、出租或出借前項零件者，處一年以上七年以下
有期徒刑，併科新台幣五百萬元以下罰金。
意圖供自己或他人犯罪之用，而犯前二項之罪者，處五年以上有
期徒刑，併科新台幣一千萬元以下罰金。
未經許可，持有、寄藏或意圖販賣而陳列第一項所列零件者，處
六月以上五年以下有期徒刑，併科新台幣三百萬元以下罰金。
第一項至第三項之未遂犯罰之。
槍砲彈藥刀械管制條例第14條：
未經許可，製造、販賣或運輸刀械者，處三年以下有期徒刑，併
科新台幣一百萬元以下罰金。
意圖供自己或他人犯罪之用，而犯前項之罪者，處六月以上五年
以下有期徒刑，併科新台幣三百萬元以下罰金。
未經許可，持有或意圖販賣而陳列刀械者，處一年以下有期徒刑
、拘役或新台幣五十萬元以下罰金。
第一項及第二項之未遂犯罰之。
修正前毒品危害防制條例第8條
轉讓第一級毒品者，處一年以上七年以下有期徒刑，得併科新臺
幣一百萬元以下罰金。
轉讓第二級毒品者，處六月以上五年以下有期徒刑，得併科新臺
幣七十萬元以下罰金。
轉讓第三級毒品者，處三年以下有期徒刑，得併科新臺幣三十萬
元以下罰金。
前三項之未遂犯罰之。
修正前毒品危害防制條例第11條
持有第一級毒品者，處三年以下有期徒刑、拘役或新臺幣五萬元
以下罰金。
持有第二級毒品者，處二年以下有期徒刑、拘役或新臺幣三萬元
以下罰金。
持有專供製造或施用毒品之器具者，處一年以下有期徒刑、拘役
或新臺幣一萬元以下罰金。
附表一：
┌──┬────────┬───────┬───────┬───────┐
│編號│    查扣地點    │   物品名稱   │     數量     │    持有人    │
├──┼────────┼───────┼───────┼───────┤
│一  │戊○○身上皮夾內│壹千元偽鈔    │53張          │戊○○        │      │
├──┼────────┼───────┼───────┼───────┤
│二  │台北縣三重市重新│大麻          │29包（682.8公 │乙○○        │
│    │路4段164、166、 │              │克）          │              │
├──┤168號地下室1樓第├───────┼───────┼───────┤
│三  │1房間桌上       │掌心雷手槍    │1支           │己○○、乙○○│
├──┤                ├───────┼───────┤甲○○、戊○○│
│四  │                │瓦斯鋼瓶      │9支           │李典桐、陳正嘉│
├──┤                ├───────┼───────┤              │
│五  │                │小鋼珠        │3包（142顆）  │              │
├──┤                ├───────┼───────┤              │
│六  │                │彈匣          │1個           │              │
├──┤                ├───────┼───────┤              │
│七  │                │槍枝圖鑑      │1幅           │              │
├──┤                ├───────┼───────┤              │
│八  │                │十字型弓箭頭  │1支           │              │
├──┤                ├───────┼───────┤              │
│九  │                │改造工具      │1批           │              │
├──┤                ├───────┼───────┤              │
│十  │                │工業用改造槍  │1支           │              │
├──┤                ├───────┼───────┤              │
│十一│                │火藥          │1批           │              │
├──┤                ├───────┼───────┤              │
│十二│                │子彈          │1批           │              │
├──┤                ├───────┼───────┤              │
│十三│                │藍波刀        │1把           │              │
├──┤                ├───────┼───────┼───────┤
│十四│                │海洛因        │1包（0.5公克）│乙○○        │
├──┼────────┼───────┼───────┼───────┤
│十五│台北縣三重市重新│改造8mm手槍   │1支           │己○○、乙○○│
├──┤路4段164、166、 ├───────┼───────┤甲○○、戊○○│            │
│十六│168號地下室樓第1│彈匣          │1個           │李典桐、陳正嘉│
├──┤房間床鋪下黑色手├───────┼───────┤              │
│十七│提袋內          │子彈          │6 顆          │              │
├──┤                ├───────┼───────┤              │
│十八│                │警用手銬      │1付           │              │
├──┤                ├───────┼───────┤              │
│十九│                │槍套          │1個           │              │
├──┼────────┼───────┼───────┤              │
│廿  │台北縣三重市重新│改造8mm手槍   │1支           │              │
├──┤路4段164、166、 ├───────┼───────┤              │
│廿一│168號地下室1樓第│彈匣          │1個           │              │
├──┤1房間電視機下抽 ├───────┼───────┤              │
│廿二│屜內            │改造槍管      │5支           │              │
├──┼────────┼───────┼───────┼───────┤
│廿三│台北縣三重市重新│安非他命吸食器│1組           │乙○○        │
│    │路4段164、166、 │              │              │              │
│    │168號地下室1樓第│              │              │              │
│    │2房間電視機下櫃 │              │              │              │
│    │子內            │              │              │              │
├──┼────────┼───────┼───────┼───────┤
│廿四│台北縣三重市重新│改造8mm手槍   │1支（半成品、 │己○○、乙○○│
│    │路4段164、166、 │              │無槍管）      │甲○○、戊○○│
│    │168號地下室一樓 │              │              │李典桐、陳正嘉│
│    │第2房間櫃子內   │              │              │              │
├──┤                ├───────┼───────┼───────┤
│廿五│                │安非他命吸食器│1組           │乙○○        │                            │              │
├──┤                ├───────┼───────┼───────┤
│廿六│                │砂輪機        │1台           │己○○        │
├──┤                ├───────┼───────┤              │
│廿七│                │切割機        │1台           │              │
├──┤                ├───────┼───────┼───────┤
│廿八│                │電子磅秤      │1台           │乙○○        │
├──┼────────┼───────┼───────┼───────┤
│廿九│台北縣三重市重新│改造手槍      │1支           │己○○、乙○○│
├──┤路4段164、166、 ├───────┼───────┤甲○○、戊○○│
│卅  │168號地下室一樓 │箭            │10支          │李典桐、陳正嘉│
│    │客廳            │              │              │              │
├──┼────────┼───────┼───────┤              │
│卅一│台北縣三重市重新│火藥          │1批           │              │
│    │路4段164、166、 │              │              │              │
│    │168號地下室1樓第│              │              │              │
│    │2房間櫃子內     │              │              │              │
├──┼────────┼───────┼───────┤              │
│卅二│台北縣三重市重新│弓            │1把           │              │
├──┤路4段164、166、 ├───────┼───────┤              │
│卅三│168號1樓        │鑽孔機        │1台           │              │
├──┼────────┼───────┼───────┼───────┤
│卅四│戊○○使用之    │改造手槍      │1枝           │戊○○        │
├──┤GE-6879號自小客 ├───────┼───────┤              │
│卅五│車              │改造子彈      │7顆           │              │
├──┤                ├───────┼───────┤              │
│卅六│                │制式子彈      │1棵           │              │
├──┤                ├───────┼───────┤              │
│卅七│                │改造槍管      │1支           │              │
├──┼────────┼───────┼───────┼───────┤
│卅八│李典桐身上      │白銀塊        │1袋           │李典桐        │
├──┼────────┼───────┼───────┼───────┤
│卅九│GW-7830號自小客 │銅粉          │1袋           │陳正嘉        │
├──┤車              ├───────┼───────┤              │
│四十│                │白銀塊        │1袋           │              │
├──┤                ├───────┼───────┤              │
│四一│                │改造子彈      │6顆           │              │
├──┼────────┼───────┼───────┼───────┤
│四二│台北市北投區中正│電鑽          │1台           │乙○○        │
├──┤路49巷35號1、2樓├───────┼───────┤              │
│四三│                │砂輪機        │1台           │              │
├──┤                ├───────┼───────┤              │
│四四│                │固定器        │1台           │              │
├──┤                ├───────┼───────┤              │
│四五│                │切割器        │1台           │              │
├──┤                ├───────┼───────┤              │
│四六│                │偽造車牌      │1面           │              │
├──┤                ├───────┼───────┤              │
│四七│                │火藥          │1批           │              │
├──┤                ├───────┼───────┤              │
│四八│                │改造手槍半成品│1枝           │              │
├──┤                │              ├───────┤              │
│四九│                │              │1枝           │              │
├──┤                ├───────┼───────┤              │
│五十│                │改造子彈      │34棵          │              │
└──┴────────┴───────┴───────┴───────┘
附表二：
┌──┬────────┬───────┬───────┬───────┐
│編號│   查扣地點     │   物品名稱   │   數    量   │    持有人    │
├──┼────────┼───────┼───────┼───────┤
│一  │台北縣三重市重新│90改造手槍    │1支（含彈匣） │己○○、江明山│
├──┤路4段164、166、 ├───────┼───────┤林旺枝        │
│二  │168號及地下室1樓│科特比改造手槍│1支（含彈匣） │              │
├──┤                ├───────┼───────┤              │
│三  │                │貝瑞塔92改造手│1支（含彈匣） │              │
│    │                │槍            │              │              │
├──┤                ├───────┼───────┤              │
│四  │                │貝瑞塔92改造半│1支           │              │
│    │                │成品手槍      │              │              │
├──┤                ├───────┼───────┤              │
│五  │                │8mm改造半成品 │1支           │              │
│    │                │手槍          │              │              │
├──┤                ├───────┼───────┤              │
│六  │                │彈匣          │4個           │              │
├──┤                ├───────┼───────┤              │
│七  │                │改造子彈半成品│8顆           │              │
├──┤                ├───────┼───────┤              │
│八  │                │底火火藥      │1包           │              │
├──┤                ├───────┼───────┤              │
│九  │                │半成品子彈    │1盒           │              │
├──┤                ├───────┼───────┤              │
│十  │                │彈簧          │1條           │              │
├──┤                ├───────┼───────┼───────┤
│十一│                │電鑽          │1支           │ 己○○       │
├──┤                ├───────┼───────┤              │
│十二│                │砂輪機        │1台           │              │
├──┤                ├───────┼───────┤              │
│十三│                │固定機        │1台           │              │
├──┤                ├───────┼───────┤              │
│十四│                │鑿碎槽        │1個           │              │
├──┤                ├───────┼───────┤              │
│十五│                │電鑽針        │2盒           │              │
├──┤                ├───────┼───────┤              │
│十六│                │番刀          │1支           │              │
├──┤                ├───────┼───────┤              │
│十七│                │砂紙          │2張           │              │
├──┤                ├───────┼───────┼───────┤
│十八│                │安非他命      │1包（淨重0.2公│江明山        │
│    │                │              │克）          │              │
├──┤                ├───────┼───────┤              │
│十九│                │安非他命吸食器│1組           │              │
├──┤                ├───────┼───────┤              │
│  廿│                │電子磅秤      │1個           │              │
├──┤                ├───────┼───────┤              │
│廿一│                │分裝器        │2支           │              │
├──┤                ├───────┼───────┤              │
│廿二│                │海洛因注射針筒│2支           │              │
├──┤                ├───────┼───────┤              │
│廿三│                │摻海洛因殘渣香│1支           │              │
│    │                │菸            │              │              │
├──┤                ├───────┼───────┤              │
│廿四│                │安非他命吸食器│1組           │              │
├──┼────────┼───────┼───────┼───────┤
│廿五│台北縣三重市成功│改造子彈      │5顆           │丙○○        │                                   │
│    │路108巷6號4樓地 │              │              │              │
│    │下停車場倉庫內之│              │              │              │
│    │置物箱中        │              │              │              │
└──┴────────┴───────┴───────┴───────┘


司法院資訊處製作；財團法人民間司法改革基金會備份。
